最高法院刑事判決　　　　　　　一○○年度台非字第二二二號
上　訴　人　最高法院檢察署檢察總長
被　　　告　吳麗好
上列上訴人因被告公共危險案件，對於台灣士林地方法院內湖簡
易庭中華民國九十九年十月二十七日第一審確定簡易判決（九十
九年度湖交簡字第五五０號，聲請簡易判決處刑案號：台灣士林
地方法院檢察署九十九年度調偵字第三三四號），認為違背法令
，提起非常上訴，本院判決如下：
    主  文
原判決撤銷。
本件免訴。
    理  由
非常上訴理由稱：「一、按判決不適用法則或適用不當者，為違
背法令。又同一案件曾經判決確定者，應諭知免訴之判決。刑事
訴訟法第三百七十八條、第三百零二條第一項第一款分別定有明
明文。本件被告吳麗好於民國九十九年七月四日二十時許，在台
北市○○區○○路附近檳榔攤，飲用酒類後，已達不能安全駕駛
動力交通工具之程度，竟於翌(5)日凌晨三時許，駕駛車牌號碼BO
－5642號自用小客車，返回台北市○○區○○路一一０號之住處
睡覺，再於同年七月五日二十時十四分許，駕駛上開車輛搭載吳
昆泰、官俊儒，行經台北縣汐止市○○○路與南陽街口前，從後
追撞吳啟靖駕駛車牌號碼079－SM 號自用大貨車，經警將吳麗好
送醫後並抽血檢驗其血液酒精濃度達211.40MG/DL （換算呼氣酒
精濃度約為每公升1.057 毫克），案經台灣士林地方法院檢察署
以九十八年度偵字第一０七六０號簡易判決處刑書聲請簡易判決
，並經該法院以九十八年度士交簡字第九三六號判決在案，詎台
灣士林地方法院檢察署檢察官未察，再就同一案件以九十九年度
調偵字第三三四號簡易判決處刑書聲請簡易判決，台灣士林地方
法院亦疏未諭知免訴，竟再以同院九十九年度湖交簡字第五五０
號判決有罪確定，顯有判決不適用法則之違背法令。二、案經確
定，且對被告不利，爰依刑事訴訟法第四百四十一條、第四百四
十三條提起非常上訴，以資糾正。」等語。
本院按：案件曾經判決確定者，應諭知免訴之判決，刑事訴訟法
第三百零二條第一款定有明文。本件被告吳麗好於九十八年（非
常上訴書誤為九十九年）七月四日二十時，在台北市○○區○○
路附近某檳榔攤飲用酒類後，已達不能安全駕駛動力交通工具之
程度，竟於翌日（九十八年七月五日）晨三時許，駕駛BO－5642
號自用小客車返回台北市○○區○○路一一０號住處睡覺，再於
同日二十時十四分許，駕駛上開車輛搭載吳昆泰、官俊儒，行經
新北市汐止區○○○路與南陽街口前，從後追撞吳啟靖駕駛之07
9－SM 號自用大貨車，經警將被告送醫並抽血檢驗，其血液酒精
濃度達211.40MG/DL（換算呼氣酒精濃度約每公升1.057亳克）等
情，經台灣士林地方法院檢察署檢察官於九十八年八月十六日，
以九十八年度偵字第一０七六０號聲請簡易判決處刑，由原審法
院以九十八年度士交簡字第九三六號刑事簡易判決，判處被告罪
刑（處拘役三十日），九十八年九月二十四日確定。詎同署檢察
官就被告上開經判決確定之同一事實，又於九十九年九月二十八
日，以九十九年度調偵字第三三四號重複聲請簡易判決處刑，原
審未察，於九十九年十月二十七日，誤以九十九年度湖交簡字第
五五０號刑事簡易判決，再重複論處被告罪刑（處罰新台幣十萬
元），而未為適法之免訴判決，有上揭二案卷宗附卷可稽，自有
判決不適用法則之違誤。案經確定，且於被告不利，非常上訴意
旨執以指摘，洵有理由。應由本院將原判決撤銷，另行諭知免訴
，以資救濟。
據上論結，應依刑事訴訟法第四百四十七條第一項第一款、第三
百零二條第一款，判決如主文。
中    華    民    國  一○○  年    八    月   十八   日
                      最高法院刑事第十庭
                          審判長法官  賴  忠  星  
                                法官  呂  丹  玉  
                                法官  吳      燦  
                                法官  蔡  名  曜  
                                法官  葉  麗  霞  
本件正本證明與原本無異
                                      書  記  官  
中    華    民    國  一○○  年    八    月  二十二  日
                                                      V